

ANDRÉS ESPINOZA DELGADO

Ingeniero Comercial y Desarrollador

contacto@andydev.tech (+56 9) 987 666 416

Nacionalidad: Chileno - Español

Fecha de nacimiento: 01-12-1994

Las Condes, Santiago, Chile

Me he desarrollado en áreas comerciales relacionadas a la industria TI, la Investigación de Mercado y el Trade Marketing, en donde he realizado planificaciones estratégicas y análisis de datos, con orientación a la mejora de productos digitales y captura de oportunidades comerciales.

Competencias

JavaScript (Avanzado) Python (Intermedio) SQL (Intermedio)

CSS (Avanzado) HTML (Avanzado) REACT (Intermedio)

Adobe Suite (Avanzado) Microsoft Office (Avanzado) Capacidad de Aprendizaje

Resolución de Problemas Proactividad Trabajo en Equipo

Experiencia laboral

Analista Comercial y Diseñador en CLM Digital Solutions

octubre 2020 — octubre 2021

- Planificación Estratégica: En conjunto con el CEO de la compañía diseñamos el roadmap comercial con los objetivos, acciones y KPI's.
 Pude diseñar y proponer la Estrategia de Marketing, desde donde implementé las principales aristas.
- Benchmark, Web Scraping, Análisis de Datos: Formé una base de datos comerciales, identificando a potenciales clientes con su market share, así como también un informe sobre los competidores directos, con sus fortalezas, debilidades y servicios ofrecidos.
- Backoffice Comercial: Me encargué de cumplir con requerimientos en licitaciones de clientes, creación de facturas y cotizaciones.

Analista Comercial en CademSmart

enero 2020 - agosto 2020

- Reportería BI: Cumplí con la entrega de diversos reportes de KPI's para clientes, interactuando dinámicamente con el área de TI en la creación de dashboards con Power BI y Excel.
- Producto: Apoyé al Product Manager y Gerente Comercial en la mejora de la solución y producto de la empresa, brindando feedback de clientes y proponiendo nuevas ideas.
- Caso de éxito: Me destaqué con un desempeño sobresaliente, obteniendo un cumplimiento de 112% en la evaluación realizada por el Gerente Comercial. Obtuve un 118% en la evaluación del equipo comercial.

Mis Redes

GitHub Portafolio Web LinkedIn

Cursos & Bootcamp

Bootcamp Desarrollo Fullstack, Henry

marzo 2022 - Presente

Fundamentos del Desarrollo Web, Desafío Latam

diciembre 2021 - enero 2022

Diseño UX/UI, CoderHouse

septiembre 2021 — noviembre 2021

Photoshop e Illustrator, CoderHouse

junio 2021 – agosto 2021

Formación

Ingeniería Comercial mención Administración, Universidad Diego Portales

marzo 2013 — agosto 2019